臺北高等行政法院裁定
　　　　　　　　　　　　　　　　　　 96年度訴字第01121號
原　　　告　甲○○
上列原告與被告公務人員保障暨培訓委員會間因考績事件，原告
不服考試院中華民國96年1 月29日96考臺訴字第002 號訴願決定
，提起行政訴訟，本院裁定如下：
    主　文
原告之訴駁回。
訴訟費用由原告負擔。
    理　由
一、按人民因中央或地方機關之違法行政處分，認為損害其權利
    或法律上之利益，經依訴願法提起訴願而不服其決定，得向
    高等行政法院提起撤銷訴訟，為行政訴訟法第4 條第1 項所
    明定。而原告之訴，若有起訴不備其他要件，且其情形無從
    補正者，行政法院應逕以裁定駁回之，為行政訴訟法第107
    條第1 項第10款所明定。次按公務人員保障法第1 條規定：
    「為保障公務人員之權益，特制定本法。本法未規定者，適
    用其他有關法律之規定。」有關公務人員權益之救濟，該法
    已有特別規定，公務人員如認其權益遭受損害而欲請求救濟
    ，自應優先依公務人員保障法所定之程序處理。又同法第4
    條第1 項規定：「公務人員權益之救濟，依本法所定復審、
    申訴、再申訴之程序行之。」可知公務人員權益保障事件之
    救濟途徑分為復審與申訴、再申訴二種不同程序。又依同法
    第77條第1 項：「公務人員對於服務機關所為之管理措施或
    有關工作條件之處置認為不當，致影響其權益者，得依本法
    提起申訴、再申訴。」第78條第1 項：「提起申訴，應向服
    務機關為之。不服服務機關函復者，得於復函送達之次日起
    30日內，向保訓會提起再申訴。」第83條第6 款：「…對於
    保訓會所為再申訴之決定不得以同一事由復提再申訴。」第
    91條第1 項前段：「保訓會所為保障事件之決定確定後，有
    拘束各關係機關之效力」等規定，及同法第84條並未準用第
    72條之規定，準此，公務人員保障暨培訓委員會係再申訴事
    件之最終審理機關，一經該會為再申訴決定，事件即告確定
    ，不得以同一事由更為爭執。另參照司法院釋字第187 號、
    201 號、243 號、266 號、298 號、312 號、323 號、338
    號等解釋意旨，須足以改變公務員身分關係，或於公務員權
    利有重大影響之處分，或基於公務員身分所產生之公法上財
    產上請求權，始可依公務人員保障法所定復審程序請求救濟
    ，並提起行政訴訟。惟若未改變公務員身分關係、不直接影
    響服公職權利之記大過、記過處分、申誡懲處、考績評定等
    措施，核屬公務人員保障法第77條第1 項所指之工作條件或
    管理措施，公務人員僅得依申訴、再申訴程序尋求救濟，不
    得以復審之程序請求救濟，亦不得提起行政訴訟，否則即屬
    起訴不備其他要件，且依其情形無從補正，依照首揭規定，
    應以裁定駁回之。
二、本件原告為臺中縣大肚鄉大肚國民小學人事管理員，因不服
    臺中縣政府人事室以95年3 月10日人企字第0950064254號考
    績（成）通知書核布其94年年終考績考列乙等，提起申訴，
    嗣不服臺中縣政府95年4 月20日府人企字第0950108910號申
    訴函復結果，向被告提起再申訴，經被告以95年8 月22日95
    公申決字第0214號再申訴決定駁回，原告猶不服，向考試院
    提起訴願亦遭訴願決定不受理，遂提起本件行政訴訟。經查
    ，上開臺中縣政府對原告94年年終考績之核定，係屬機關內
    部之管理措施，並未改變原告公務員身分關係，或對其公務
    人員權利發生重大影響，揆諸首開說明，原告僅得依申訴、
    再申訴程序救濟，自不得提起行政訴訟予以救濟，訴願決定
    自程序上決定不予受理，並無不合，原告復提起本件行政訴
    訟，亦非合法，應予駁回。至於原告誤列公務人員保障暨培
    訓委員會為被告，因本件起訴不合法既經駁回，爰不再令其
    補正，附此敘明。
三、依行政訴訟法第107 條第1 項第10款、第104 條，民事訴訟
    法第95條、第78條，裁定如主文。
中　　華　　民　　國　　96　　年　 　7　　月　　3　　 日
                       第一庭審判長法  官　王立杰
                                   法  官  周玫芳
                                   法  官  劉錫賢
上為正本係照原本作成。
如不服本裁定，應於送達後10日內向本院提出抗告狀（須按他造
人數附繕本）。
中　　華　　民　　國　　96　　年　 　7　　月　　3　　 日
    　　  　　　　　　　    　     書記官  林佳蘋
